---
title: "Fire Missile"
author: "KUNIYOSHI Kouji"
date: "2016年3月2日"
output: html_document
---

ミサイル発射
============

ロケットの速度は下式で求めます。

$\vec{V}(t) = \vec{u} \log \frac{M} {M - \alpha t}$

よく聞くRPG-7をモデルにします。爆薬はわからないので適当にNGとします。

RPG-7では初速が`115`[m/s]で、発射から`10`[s]後に爆薬が反応して、最終的には`295`[m/s]です。最高速になるところもわかっていて、500[m]です。質量は`7`[kg]です。

爆薬が反応し始めるときを`0`として、$\alpha t$を計算します。

```{r define, include = FALSE}
ng_velocity <- 7700
m <- 7
```

$\alpha t = \frac{`r m` \exp(\frac{180} {`r ng_velocity`}) - `r m`} {\exp(\frac{180} {`r ng_velocity`})}$

```{r eq, include = FALSE}
alpha_t <- (m * exp(180/ng_velocity) - m) / exp(180/ng_velocity)
```

$\alpha t = `r alpha_t`$

最高速と到達点から反応時間を適当に決めます。`2`[s]とします。

```{r eq2, include = FALSE}
alpha <- alpha_t / 2
```

$\alpha = `r alpha`[kg/s]$

決めた値で速度の式を表すと、下式になります。一方行で考えることにして、ベクトルは外しました。

$V(t) = \begin{cases} 115 + `r ng_velocity` \log \frac{`r m`} {`r m` - `r alpha` t} & (t < 2) \\ 295 & (t \geq 2) \end{cases}$

時間対速度を下図にプロットします。

```{r f, echo = FALSE}
f <- function(t) ifelse(t < 2, 115 + ng_velocity * log(m / (m - alpha * t)), 295)
x <- seq(0, 2.2, .1)
plot(x = x,
     y = f(x),
     xlab = "t[s]",
     ylab = "V[m/s]")
```

爆速が速すぎて結局等加速度運動で良さそうです。爆速を`200`[m/s]などにすると曲線になります。

```{r f.200, echo = FALSE}
alpha.200 <- (m * exp(180/200) - m) / exp(180/200) / 2
f.200 <- function(t) ifelse(t < 2, 115 + 200 * log(m / (m - alpha.200 * t)), 295)
x <- seq(0, 2.2, .1)
plot(x = x,
     y = f.200(x),
     xlab = "t[s]",
     ylab = "V[m/s]")
```

等加速度運動でモデルし直します。式が簡単になったのでついでに、発射時点を`0`秒とします。

$\vec{V}(t) = \begin{cases} \
 115 & (t \leq 10) \\ \
 115 + \frac{(295 - 115)} {2} (t - 10) & (t > 10; t \leq 12) \\ \
 295 & (t > 12) \
 \end{cases}$

念のため計算してみます。

```{r f.eq, echo = FALSE}
f.eq <- function(t) ifelse(t < 10, 115, ifelse(t < 12, 115 + (295 - 115) / 2 * (t - 10), 295))
x.eq <- c(seq(9, 10, 0.2), x + 10)
plot(x = x.eq,
     y = f.eq(x.eq),
     xlab = "t[s]",
     ylab = "V[m/s]",
     pch = 1,
     col = "blue")
points(x = x + 10, f(x), pch = 2, col = "darkgreen")
legend(x = 9,
       y = 300,
       legend = c("log", "eq"),
       pch = 1:2,
       col = c("blue", "darkgreen"))
```

計算に$\log$があるものを`log`モデルと名付けました。最後の等加速度は`eq`と名付けました。等加速度モデルで良さそうです。
